最高法院刑事裁定　　　　　　　　　 111年度台抗字第1240號
抗　告　人　陳言愷
上列抗告人因妨害風化等罪案件，不服臺灣高等法院中華民國11
1年8月4日定應執行刑之裁定（111年度聲字第2313號，聲請案號
：臺灣高等檢察署111年度執聲字第992號），提起抗告，本院裁
定如下：
    主  文
抗告駁回。
    理  由
一、按裁判確定前犯數罪者，併合處罰之。又數罪併罰，分別宣
    告其罪之刑，其宣告多數有期徒刑者，於各刑中之最長期以
    上，各刑合併之刑期以下，定其應執行之刑期，但不得逾30
    年，刑法第50條第1項前段及第51條第5款分別規定甚明。又
    執行刑之量定，係法院自由裁量之職權，倘其所酌定之執行
    刑，並未違背刑法第51條各款規定所定之方法或範圍及刑事
    訴訟法第370 條所規定之不利益變更禁止原則（即法律之外
    部性界限），亦無明顯違背公平、比例原則或整體法律秩序
    之理念（即法律之內部性界限）者，即不得任意指為違法或
    不當。
二、本件原裁定以抗告人陳言愷因犯如其附表所示妨害風化等罪
    ，經法院判處如其附表所示之有期徒刑確定。檢察官向原審
    法院聲請合併定其應執行之刑，核屬正當，因而定其應執行
    之刑為有期徒刑2年6月，並諭知易科罰金之折算標準，既在
    其中之最長期（有期徒刑4 月）以上，各刑合併之刑期以下
    （其中原裁定附表編號2至7所示之罪所處有期徒刑部分，曾
    經法院裁判定其應執行之刑為有期徒刑2年5月，加計同附表
    編號1所示之罪所處有期徒刑部分，合計總和為有期徒刑2年
    8月），並未逾越刑法第51條第5款及刑事訴訟法第370 條所
    規定之法律外部性界限，亦無明顯濫用裁量權而有違反法律
    內部性界限之情形，此核屬原審定應執行刑裁量職權之適法
    行使，自無違法或不當可言。至抗告人如原裁定附表編號 1
    所示加重攜帶刀械罪所處徒刑，雖形式上已執行，僅屬檢察
    官依法院所裁定之執行刑，換發指揮書合併執行時應予扣除
    該已執行之刑問題，殊不能因此部分犯罪之刑業經執行完畢
    ，而認檢察官之聲請為不合法，原審法院依本件檢察官之聲
    請，就原裁定附表所示之罪合併定其應執行之刑，自不能遽
    指為違法。抗告意旨謂其所犯上述加重攜帶刀械罪部分業已
    執行云云，並請求另定較輕之應執行刑，顯係對於原審定執
    行刑裁量權之適法行使，任意指摘，應認本件抗告為無理由
    ，予以駁回。
據上論結，應依刑事訴訟法第412條，裁定如主文。
中    華    民    國   111    年    9     月    29    日
                  刑事第三庭審判長法  官  徐  昌  錦  
                                  法  官  林  恆  吉  
                                  法  官  江  翠  萍  
                                  法  官  侯  廷  昌  
                                  法  官  林  海  祥  
本件正本證明與原本無異
                                  書記官
中    華    民    國   111    年    10    月    5     日